臺灣新竹地方法院刑事判決
110年度易字第563號
公  訴  人  臺灣新竹地方檢察署檢察官
被      告  徐永芳



上列被告因竊盜等案件，經檢察官提起公訴（ 110年度偵字第25
89號、第3977號），本院依簡式審判程序判決如下：
    主          文
徐永芳犯如附表一編號1至2所示之罪，所處之刑均如附表一編號
1至2所示「主文罪名及宣告刑欄」所載。應執行有期徒刑肆月，
如易科罰金，以新臺幣壹仟元折算壹日。
未扣案如附表二各編號所示之犯罪所得，均沒收之，於全部或一
部不能沒收或不宜執行沒收時，追徵其價額。
    事實及理由
一、本件犯罪事實及證據，除證據部分應補充被告於本院準備程
    序及簡式審判程序時之自白外，餘均引用檢察官起訴書之記
    載（如附件）。
二、論罪科刑：
（一）核被告所為，於犯罪事實一(一)係犯刑法第320條第1項之
      竊盜罪，於犯罪事實一(二)係犯同法第321條第1項第2款
      加重竊盜罪。其所犯上開各次犯行間，犯意各別，行為互
      殊，應予分論併罰。
（二）次按刑法第59條規定犯罪之情狀可憫恕者，得酌量減輕其
　    刑，其所謂「犯罪之情狀」，與同法第57條規定科刑時應
　    審酌之一切情狀，並非有截然不同之領域，於裁判上酌減
　    其刑時，應就犯罪一切情狀（包括第57條所列舉之10款事
　    項），予以全盤考量，審酌其犯罪有無可憫恕之事由（即
　    有無特殊之原因與環境，在客觀上足以引起一般同情，以
　    及宣告法定低度刑，是否猶嫌過重等等），以為判斷。經
　    斟酌本件被告就附表一編號2之加重竊盜犯行固應依法處
　    斷，惟查其所竊得之犯罪所得15000元非鉅，且被告領有
　    輕度身心障礙證明（110年度偵字第 3977號卷第21頁）在
　    卷可佐，衡以被告犯罪之情節及犯後態度，若對被告科以
　    加重竊盜罪法定最低度之刑即6月以上有期徒刑，猶嫌過
　    重，而有情輕法重之感，其犯罪情狀，在客觀上應足引起
　    社會一般普遍之同情，顯可憫恕，本院認其所犯附表一編
　    號2之加重竊盜犯行縱科以法定最低刑度之刑，猶嫌過
　    重，本件確有情輕法重之情狀，被告加重竊盜犯行，應依
　    刑法第59條規定酌減其刑。　　
（三）爰審酌被告不思守法自制，循正當途徑獲取所需，竟為貪
      圖一己之私，竊取被害人財物，實不足取，參以被告犯後
      坦承犯行，態度尚可，然未賠償被害人之損失，亦未與被
      害人達成和解；兼衡被告於本院審理時自稱國中畢業之智
      識程度，無業，家中經濟狀況小康，患有帕金森氏症等一
      切情狀（本院卷第37至38頁），分別量處如主文所示之刑
      ，及諭知易科罰金之折算標準，並定其應執行刑及易科罰
      金之折算標準。
三、沒收：
    按犯罪所得，屬於犯罪行為人者，沒收之；前二項之沒收，
    於全部或一部不能沒收或不宜執行沒收時，追徵其價額；宣
    告前二條之沒收或追徵，有過苛之虞、欠缺刑法上之重要性
    、犯罪所得價值低微，或為維持受宣告人生活條件之必要者
    ，得不宣告或酌減之，刑法第38條之1 第1 項、第3 項、刑
    法第38條之2 第2 項分別定有明文。經查，被告如犯罪事實
    一（二）所示犯行竊得永信公司所有之銅條1批（價值新臺
    幣約1萬5,000元），均應依刑法第38條之1 第1 項前段、第
    3 項規定宣告沒收，於全部或一部不能沒收或不宜執行沒收
    時，追徵其價額。至於犯罪事實一(一)所竊財物均已經被害
    人李明衡領回，有贓物認領保管單1張（見偵字第2589號卷
    第20頁）在卷可稽，依刑法第38條之1第5項規定不予宣告沒
    收。
據上論斷，應依刑事訴訟法第273 條之1 第1 項、第299 條第1
項前段、第310 條之2 、第454 條第2 項，判決如主文。
本案經檢察官陳子維提起公訴，檢察官陳亭宇到庭執行職務。
中　　華　　民　　國　　110 　年　11 　　月　　3　　日
                  刑事第十一庭  法  官  李毓華 
以上正本證明與原本無異。
如不服本判決應於收受本判決後20日內向本院提出上訴書狀，上
訴書狀應敘述具體理由。上訴書狀未敘述上訴理由者，應於上訴
期間屆滿後20日內補提理由書狀於本院(均須按他造當事人之人
數附繕本)「切勿逕送上級法院」。告訴人或被害人如對於本判
決不服者，應具備理由請求檢察官上訴，其上訴期間之計算係以
檢察官收受判決正本之日期為準。
中　　華　　民　　國　　110 　年　　11　　月　　5 　　日
                                書記官  劉文倩
附錄本案論罪科刑法條
刑法第320條第1項：
意圖為自己或第三人不法之所有，而竊取他人之動產者，為竊盜
罪，處五年以下有期徒刑、拘役或五十萬元以下罰金。
刑法第321條
犯前條第 1 項、第 2 項之罪而有下列情形之一者，處 6 月以
上 5 年以下有期徒刑，得併科 50 萬元以下罰金：
一、侵入住宅或有人居住之建築物、船艦或隱匿其內而犯之。
二、毀越門窗、牆垣或其他安全設備而犯之。
三、攜帶兇器而犯之。
四、結夥三人以上而犯之。
五、乘火災、水災或其他災害之際而犯之。
六、在車站、港埠、航空站或其他供水、陸、空公眾運輸之舟、
    車、航空機內而犯之。
前項之未遂犯罰之。
【附表一】
編號 對應之犯罪事實  主文罪名及宣告刑欄  1 如犯罪事實一(一)部分 徐永芳犯竊盜罪，處有期徒刑貳月，如易科罰金，以新臺幣壹仟元折算壹日。 2 如犯罪事實一(二)部分 徐永芳犯加重竊盜罪，處有期徒刑參月，如易科罰金，以新臺幣壹仟元折算壹日。 

【附表二】
編號 竊取之物品名稱及數量 對應之犯罪事實  1 永信公司所有之銅條1批（價值新臺幣約1萬5,000元） 犯罪事實欄一(二) 

附件：
         臺灣新竹地方檢察署檢察官起訴書
                                     110年度偵字第2589號
                                                第3977號
　　被　　　告　徐永芳　男　64歲（民國00年0月00日生）
　　　　　　　　　　　　住苗栗縣○○鎮○○○000○0號
　　　　　　　　　　　　居新竹縣○○鄉○○○街0○0號
　　　　　　　　　　　　國民身分證統一編號：Z000000000號
上列被告因竊盜案件，業經偵查終結，認為提起公訴，茲將犯罪
事實及證據並所犯法條分敘如下：
　　　　犯罪事實
一、徐永芳前因竊盜案件，經本署檢察官以109年度偵字第9730
    號、第11724號案件聲請簡易判決處刑，現由臺灣新竹地方
    法院分別以109年度竹北簡字第539號、第536號判決審理中
    （未構成累犯）。詎其仍不知悔改，意圖為自己不法之所有
    ，分別為下列行為：
（一）於110年2月17日上午10時50分許，騎乘車牌號碼000-000
      號普通重型機車，前往新竹縣○○鄉○○街00號附近，見李明
      衡停放在該處之車牌號碼00-0000號自用小貨車無人看管
      ，竟基於竊盜之犯意，徒手竊取李明衡所有、置放在該貨
      車上之之鐵條、菜刀、水果刀、鉗子等工具各1支及已開
      封之衛生塑膠手套1盒等物（已發還李明衡），得手後，
      旋將部分物品藏放在其上開普通重型機車之車廂內，適為
      李明衡當場撞見，旋上前攔阻並報警處理而查獲。
（二）於110年1月29日上午7時20分許，騎乘上開普通重型機車
      ，至新竹縣○○鄉○○路00號永信容器工業股份有限公司（下
      稱永信公司），踰越該公司圍牆後侵入其內（侵入建築物
      部分，未據告訴），徒手竊取該公司所有之銅條1批（價
      值新臺幣約1萬5,000元），得手後，旋將之置放在該機車
      腳踏板上，隨即騎車離去。
二、案經李明衡、永信公司委由陳卉芊訴由新竹縣政府警察局新
    湖分局報告偵辦。
　　　　證據並所犯法條
一、上揭犯罪事實，業據被告徐永芳於警詢、本署偵查中、羈押
    庭坦承不諱，核與證人即告訴人李明衡、證人即永信公司員
    工陳卉芳、KHASUDJAI SONGSAK（泰國籍，中文姓名：蘇迪
    ）於警詢之證述情節相符，並有新竹縣政府警察局新湖分局
    搜索扣押筆錄、扣押物品目錄表、贓物認領單、車輛詳細資
    料報表、公路監理電子閘門車輛查詢汽車車籍資料等各1份
    、新竹縣湖口鄉民生街監視器錄影翻拍畫面7張、扣押物品
    及現場照片12張、新竹縣湖口鄉工業路及永信公司監視器錄
    影翻拍畫面18等在卷可資佐證，是被告犯嫌，已堪認定。
二、核被告徐永芳就上開犯罪事實欄一、（一）所為，係犯刑法
    第320條第1項之竊盜罪嫌；就上開犯罪事實欄一、（二）所
    為，係犯刑法第321條第1項第2款之加重竊盜罪嫌。被告所
    犯上開2罪間，犯意各別，行為互殊，請予分論併罰。至被
    告前開所竊得之財物，為被告犯罪所得，除業經發還告訴人
    李明衡者外，請依刑法第38條之1第1項前段規定宣告沒收，
    如全部或一部無法沒收者，並請依同條第3項規定，追徵其
    價額。
三、至報告意旨認被告於上開犯罪事實欄一、（一）之時、地，
    另持鐵條竊取電池部分，質之被告堅決否認有前揭情事，辯
    稱：我覺得豆腐攤老闆（指告訴人李明衡）占用車位擺攤不
    妥，我看不慣他違停，我沒有要偷廢棄車輛之電池，我也沒
    有跟老闆說要我要偷電池等語。經查，報告意旨認被告另涉
    有此部分竊盜犯行，無非係以告訴人李明衡於警詢之片面指
    訴資為憑據，然因現場監視器畫面模糊，並未攝及被告著手
    持鐵條拆卸該電動機車電池之過程，且警方到場後，車用電
    池亦無鬆脫跡象等情，有本署公務電話紀錄、員警職務報告
    及卷附監視器錄影畫面翻拍畫面等在卷可參，再者，拆卸車
    用電池應須使用板手或起子等工具加以輔助，甚難想像被告
    單憑扣案之細長型棍狀鐵條即得鬆脫螺絲並拆下電池，於此
    ，被告前開辯稱其並無行竊電池之意等語，應堪採信。本件
    尚難僅以被告蹲在車旁之舉動，即認被告當時主觀上有行竊
    之犯意，或客觀上已開始著手實行竊盜之行為，自不得以旨
    揭罪責相繩，惟此部分若成立犯罪，因與前揭竊盜之起訴部
    分，有實質上一罪之關係，爰不另為不起訴處分，併予敘明
    。
三、依刑事訴訟法第251條第1項提起公訴。
    此 　　致
臺灣新竹地方法院
中　　華　　民　　國　 110　　年　　6 　　月　　21　　日
　　　　　　　　　　　　　　  檢  察  官  陳  子  維
本件證明與原本無異　　　　　　　　　　　　
中　　華　　民　　國　 110　　年　　7 　　月　　8 　　日
                              書  記  官  林  以  淇
附錄本案所犯法條全文
中華民國刑法第320條
意圖為自己或第三人不法之所有，而竊取他人之動產者，為竊盜
罪，處 5 年以下有期徒刑、拘役或 50 萬元以下罰金。
意圖為自己或第三人不法之利益，而竊佔他人之不動產者，依前
項之規定處斷。
前二項之未遂犯罰之。
中華民國刑法第321條
犯前條第 1 項、第 2 項之罪而有下列情形之一者，處 6 月以
上 5 年以下有期徒刑，得併科 50 萬元以下罰金：
一、侵入住宅或有人居住之建築物、船艦或隱匿其內而犯之。
二、毀越門窗、牆垣或其他安全設備而犯之。
三、攜帶兇器而犯之。
四、結夥三人以上而犯之。
五、乘火災、水災或其他災害之際而犯之。
六、在車站、港埠、航空站或其他供水、陸、空公眾運輸之舟、
    車、航空機內而犯之。
前項之未遂犯罰之。